

# NEXAR JESUS ACOSTA ALVARADO

29 años 131228697-2

INGENIERO EN SISTEMAS

# **CONTACTO**



0958920130



nexaracosta96@gmail.com



Manta, Ecuador Barrió Carmelita #2 J19. Calle 290

#### **PERFIL**

Soy una persona educada, puntual, honrada y honesta, capaz de cumplir retos de aprendizaje y adaptarme a los cambios tecnológicos. Tengo años de experiencia en soporte e inventario, obteniendo técnicas de razonamiento lógico al momento de resolver los problemas.

# **EXPERIENCIA PROFESIONAL**

# COLEGIO PEDRO BALDA CUCALON | SEP, 2014 – JUN, 2015

Pasante, Soporte y Mantenimiento, Manta

#### Tareas

- Mantenimiento Preventivo y correctivo de PCs
- Análisis y checklist

# EMPRESA PUBLICA AGUAS DE MANTA | ABRIL, 2017 – AGOSTO, 2017

Pasante, Técnico y Soporte, Manta

#### Tareas

- Administrador de Servidores: Archivo, Antivírus, Domínio.
- Cableado Estructurado
- Mantenimiento Preventivo y Corretivo de PCs e Impresoras

# UNIDAD EDUCATIVA PARTICULAR RUBEN DARIO | SEP, 2017 – DIC, 2017

Docente de Informática, Montecristi

#### Tareas:

- Nomina de Estudiantes
- Planificación de Clases
- Rendir clases y practicas
- Lecciones y Evaluaciones

# FLECHER SOLUTIONS | JUL, 2018 – AGO, 2019

Técnico de Soporte, Manta

#### Tareas:

- Verificación de Equipos en buen estado PCs e Impresoras
- Instalación de programas y licencias
- Instalación de Equipos PCs e Impresoras Soporte

# PROPEMAR S. A |AGO, 2019 – NOV, 2019

Auxiliar de Talento Humano y Soporte, Manta

#### Tareas:

- Entradas Y Salidas "IESS"
- Registros, Actas de Finiquito "SUT"
- Nomina, Actualización de datos
- Biométrico, Registro de huella y pulsera
- Soporte

# → PINTURAS ZAMBRANO | ENE, 2020 – NOV, ACTUALIDAD

Técnico en Sistemas y Facturación

#### Tareas

- Soporte Técnico (Hardware y Software)
- mantenimiento Correctivo de PCs e Impresoras
- Respaldo, Control y Manejo de Inventario.
- Facturación

# **HABILIDADES**

- Mantenimiento de Pcs
- Electrónica
- Formateos
- Conocimientos Informáticos
- Desarrollo Java
- Ofimática
- Seguridad Informática
- Administración de servidores
- (archivo, dominio, antivirus)
- Redes
- Facturación
- Inventario

## **REFERENCIAS**

- Vera Navarrete Denise Soraya
   Ingeniera en Sistemas y Magister
   Asesora de Gerencia Manabí Vial
   Teléfono: 0987224890
- Moran Carreño Leonidas Alberto
  Ingeniero en Sistemas y Magister
  Especialista Networking Telalca
  Teléfono: 0994451790
- Arias Carreño Leonidas Alberto Ingeniero en Sistemas
   Desarrollador – Consulti
   Telefono: 0985824497

# **EDUCACIÓN**

2012 | Manta-Ecuador

# Bachiller en Contabilidad y Administración

Colégio Nacional Cinco de Junio

2019 | Manta-Ecuador

## Ingeniero en Sistemas

Universidad Laica Eloy Alfaro de Manabí

### **VOLUNTARIADO E INTERESES**

- Guayas Tech 2015
- Campus Party Quito Ecuador 2015
- Vinculación con la sociedad Proyecto: Gestión de proyectos en desarrollo de sistemas de comunicación de datos y seguridad. "160 horas", 2016-2017(2)
- Bombero Voluntario Activo
- Licencias de Conducción Tipo A y B

# FORMACION ADICIONAL

- Ex miembro de la Comunidad Intellige Essence FACCI MANTA
- Soporte e Infraestructura Certificación Microsoft
- Desarrollo en Visual Studio Certificación Microsoft
- Aspectos fundamentales de bases de datos -Certificación Microsoft
- Superintendencia de telecomunicaciones Certificación SUPERTEL
- Cloud Computing Certificación Google
- Introducción al desarrollo web Certificación Google
- Curso desarrollo Apps Móviles Certificación Google
- Il Congreso Internacional de las Tecnologías De la Información y Computación "CITIC" 2018

# **IDIOMAS**

Español: Nativo Inglés: Básico